【裁判字號】    97,訴,239
【裁判日期】    970818
【裁判案由】    誣告等
【裁判全文】
臺灣屏東地方法院刑事判決               97年度訴字第239號
公  訴  人  臺灣屏東地方法院檢察署檢察官
被      告  庚○○
上列被告因誣告等案件，經檢察官提起公訴（96年度偵字第6688
號、第6690號），本院判決如下：
    主  文
庚○○犯誣告罪，處有期徒刑壹年，減為有期徒刑陸月；又犯誹
謗罪，處有期徒刑肆月，減為有期徒刑貳月。應執行有期徒刑柒
月。
    事  實
一、庚○○原為丙○○弟弟陳建宏之妻，與丙○○原係姑嫂關係
    ，嗣庚○○與其前夫陳建宏於民國89年8 月19日協議離婚後
    ，庚○○即以丙○○拒絕返還所積欠會錢為藉口，先後於下
     列時日為下列行為：
  (一)庚○○明知丙○○並無向庚○○所任職之鐵路局主管乙○○
    經理陳述其應轉告庚○○「若再要錢的話，他們家3 個警察
    要拿槍置庚○○於死地」之言論，竟於95年9 月22日中午12
    時28分許，意圖使丙○○受刑事或懲戒處分，基於誣告之犯
    意，撥打電話至屏東縣警察局內埔分局之勤務指揮中心，誣
    指丙○○有於95年9 月18日下午5 時10分許，撥打電話予庚○○所任職之鐵路局主管乙○○經理，要求乙○○轉告庚○○「若再要錢的話，他們家3 個警察要拿槍置庚○○於死地
    」之恐嚇犯行。
  (二)復於96年4 月9 日至同月17日間，基於意圖散布於眾而毀損
    他人名譽之犯意，以撥打數十通電話至丙○○所任職之屏東
    縣警察局內埔分局勤務指揮中心及所屬各科室之方式，向接
    聽電話之丁○○、己○○、戊○○等人指摘「丙○○跟他弟
    弟借錢不還」、「丙○○拿我的錢到處吃喝玩樂，買車子、
    漂亮的衣服過奢華的生活」、「丙○○是不要臉的女警」、
    「丙○○是瘋女人，借錢不還」等有關私德而與公共利益無
    涉，足以讓人誤認丙○○係欠債不還之惡劣警務人員之誹謗
    言詞，足以影響毀損丙○○之名譽。
二、案經告訴人丙○○訴請臺灣屏東地方法院檢察署檢察官偵查
    起訴。
    理  由
壹、程序部分：
一、按除顯有不可信之情況外，公務員職務上製作之紀錄文書、
    證明文書得為證據，刑事訴訟法第159 條之4 第1 款定有明
    文。查屏東縣警察局95年10月5 日屏警督字第0950077512號
    函文、屏東縣警察局簽、屏東縣警察局民眾檢舉案件管制表
    、電話訪談譯文等紀錄文書、證明文書等書證，性質上均為
    被告以外之人於審判外之書面陳述紀錄，然為公務員職務上
    製作之證明文書、紀錄文書，均無顯不可信之情況，依前開
    刑事訴訟法第159 條之4 第1 款規定，為傳聞證據之例外情
    形，均具有證據能力。
二、本案卷附之屏東縣警察局內埔分局95年9 月22日、96年4 月
    9 日之公務電話錄音光碟、錄音帶均係被告犯罪證據，該物
    均係公務機關於執行公務時依法以錄音方式錄取其與被告間
    之對話內容，製成錄音帶及錄音光碟，無論該錄音帶及錄音
    光碟是否為母帶、拷貝帶，核均無侵害被告秘密通信自由可
    言，難謂取證過程不合法定程序，況且，上開錄音光碟、錄
    音帶所錄得之聲音，全憑機械力所為，並未伴有人之主觀意
    見在內，引為物證，自有證據能力。本院引之為物證，除依
    刑事訴訟法第16 4條規定，提示該錄音帶、錄音光碟，令被
    告辨認外，並實施勘驗錄音內容，製成筆錄，成為書證，法
    院調查本項書證，復依同法第165 條第1 項規定，就該筆錄
    內容向被告宣讀，並無不合，自得做為裁判基礎。
貳、實體部分：
一、訊據被告庚○○固不否認與告訴人丙○○原為姑嫂關係，惟
    其於本院審理時矢口否認有何誣告及誹謗犯行，辯稱：「於
    95年9 月22日及96年4 月9 日這兩次我都有打電話給丙○○
    ，我只是說丙○○欠錢不還這些事情，電話中我的口氣及語
    氣才激動，才會把話講成這樣，我並沒有罵她，我調查過丙○○她是有錢人，我說出這件事實她就可以不高興嗎？我對
    於電話譯文有意見，我只有在電話中說丙○○是不是發瘋了
    這樣而已，丙○○都過著奢華的生活，我認為好人不能當」
    等語（見本院卷第58至59頁）。
二、經查：
  (一)證人即屏東縣警察局內埔分局督察室督察員甲○○於本院審
    理時到庭具結證稱：「（95年9 月22日擔任何職務？）於督
    察室擔任督察員」、「（95年9 月22日中午12時28分是否有
    接到被告打電話勤務中心檢舉陳麗霞的事情？）被告打電話
    至勤務中心，勤務中心製作案件管制表，管制表製作完成之
    後才送到我們督察室，來讓我們查證」、「（丙○○檢舉重
    點什麼？）被告檢舉說丙○○打電話給他們經理乙○○，說
    如果她再騷擾的話，要拿槍致他們全家於死地」、「（你們
    接受這種檢舉會不會調查？）會調查」、「（調查屬實丙○○是否會接受懲戒處分？）會，屬實的話，丙○○即另構成
    恐嚇的罪嫌」等語（見本院卷第106 至108 頁）。
  (二)證人即被告所任職之鐵路局餐旅服務總所經理乙○○於本院
    審理時到庭具結證稱：「（於95年9月18日擔任何職務？）
    鐵路局餐旅服務總所經理」、「（於95年9 月18日17時10分
    有無接到丙○○的女子打電話給你，請你傳話給被告？）我
    有接獲她打的電話，但時間我不記得了」、「（內容為何？
    ）丙○○希望我轉告被告，不要再繼續打電話騷擾她的主管
    」、「（丙○○有無說『若再要錢的話，他們家3 個警察要
    拿槍置庚○○於死地』這些話？）沒有」等語（見本院卷第
    108 至109 頁）。
  (三)證人即屏東縣警察局內埔分局警員戊○○於本院審理時到庭
    證稱：「（96年4 月間擔任何職務？）屏東縣警察局內埔分
    局偵查隊小隊長」、「（於96年4 月9 日至17日間有無接獲
    被告所打的電話，是關於丙○○的事情？）我是有接到一位
    女子打電話來，但我當時不知道是被告，是後來我同事告訴
    我，很多同事都有接到很多通由同一位女子打的電話，都說
    『丙○○是不要臉的女警，欠錢不還』等話」、「你接到該
    女子打電話說『丙○○是瘋女人、借錢不還』、『丙○○是
    不要臉的女警』等話是否如此？）是，當時我有跟她說，這
    樣會構成犯罪，被告所打的電話號碼都是公家的電話，所以
    都有錄音，所以被告打來的電話時間跟錄音的時間是一樣的
    」等語（見本院卷第110 頁）。
  (四)證人即屏東縣警察局內埔分局警員己○○於本院審理時到庭
    具結證稱：「（於96年4 月間擔任何職務？）屏東縣警察局
    內埔分局偵查隊偵查佐」、「（於96年4 月間有無接獲被告
    所打的電話？）有」、「（陳述何事情？）該女子打電話說
    『丙○○是瘋女人、借錢不還』、『丙○○是不要臉的女警
    』等話」、「（你接了幾次電話？）共有3 、4 次」、「（
    被告有無說『不要臉的女警欠錢不還，我要檢舉到警政署讓
    她沒有工作』等話？）有」、「（被告有無說『丙○○是瘋
    女人及是個惡警』等話？）有聽到惡警，但瘋女人等話我沒
    有印象」、「（你們辦公室除了你以外還有無其他人接到電
    話？）還有好幾個同仁接到這個電話」、「（為何確定電話
    是被告所打？）因為她有說她是丙○○的弟媳」等語（見本
    院卷第111至112頁）。
  (五)證人即屏東縣警察局內埔分局警員丁○○於本院審理時到庭
    證稱：「（96年4 月間擔任何職務？）屏東縣警察局內埔分
    局督察局長」、「（於96年4 月間有無接獲被告所打的電話
    ？）接過」、「（接過幾次電話？）至少接過5 、6 次以上
    」、「（被告打電話都指定找你嗎？）是的」、「（電話中
    她都說些什麼話？）她說我們分局同仁丙○○，她一再強調
    丙○○欠她錢，大概有4 、50萬元左右，她說這筆錢是她所
    有，丙○○不應該拿這些錢去買房子買車子」、「（有無說
    丙○○生活靡爛，拿這些錢都在吃玩樂？）被告有說過」、
    「（被告有無說『丙○○是個惡警、瘋女人』等話？）她有
    說過」、「她之前每次打電話都指定找我，當時大部分都沒
    有錄音，有一次我在當值日官，她打電話找我，因為我們勤
    務中心都有錄音，所以被告所打的那一通電話就被錄下來了
    」等語（見本院卷第113至115頁）。
  (六)證人甲○○、乙○○、戊○○、己○○、丁○○與被告素不
    相識，亦無任何怨隙，衡情上開證人應無設詞攀誣，或虛構
    違規事實以陷害被告之理，況其等均到庭具結作證，更係以
    刑事責任擔保其證言之真實性，故上開證人前開證述內容，
    經核尚無不可採信之處。
  (七)復經本院當庭勘驗屏東縣警察局內埔分局所提出之95年9 月
    22日中午12時28分許及96年4 月9 日下午5 時20分許之錄音
    光碟及錄音帶：其錄音內容為如附件所載；觀之該內容均與
    上開證人所證相符，且為被告所不爭執（見本院卷第90頁）
    自堪信實。是被告確實有於上揭時、地為事實欄所載之犯罪
    事實，應堪信實。被告辯稱並無任何誣告及誹謗犯行云云，
    並無可採。
  (八)綜上所述，本件事證明確，被告上開犯行，洵堪認定，應予
    以依法論科。
三、核被告所為，分別係犯刑法第169 條第1 項之誣告罪、同法
    第310 條第1 項之誹謗罪。至被告於96年4 月9 日至同月17
    日間之多次撥打電話至屏東縣警察局內埔分局誹謗被害人丙○○之數次行為，各該當於同一犯罪構成要件，且侵害同一
    被害人丙○○法益，依社會健全通念，咸認其各舉動之獨立
    性極為薄弱，適宜視為一個行為較為合理，使各舉動構成一
    單一之犯罪行為，給予一個法律評價，即係屬學理上所稱之
    接續犯，是被告上開數次誹謗犯行應以一罪論之。爰審酌被
    告為62年11月5 日出生，其犯罪時為有智識之成年人，竟不
    循合法途徑解決其與告訴人丙○○間所生之糾紛，竟基於使
    他人受刑事或懲戒處分而向該管公務員誣告及散布於眾之犯
    意指摘足以毀損告訴人名譽之事，且無誠意與告訴人達成和
    解及其犯罪後之態度等一切情狀，分別量處如主文所示之宣
    告刑。
四、按中華民國96年罪犯減刑條例業經總統於96年7 月4 日公布
    ，自同年7 月16日施行，本件被告所犯之2 罪，其犯罪時間
    在96年4 月24日以前，經核尚無該條例第3 條所列不予減刑
    之情形，應依中華民國96年罪犯減刑條例第2 條第1 項第3
    款規定，各減其宣告刑之刑期2 分之1 ，並合併定其應執行
    之刑，以資儆懲。
五、據上論斷，應依刑事訴訟法第299 條第1 項前段，刑法第16
    9 條第1 項、第310 條第1 項、第51條第5 款，中華民國96
    年罪犯減刑條例第2 條第1 項第3 款、第7 條，刑法施行法
    第1 條之1 ，判決如主文。
本案經檢察官劉昀到庭執行職務。
中    華    民    國    97    年    8     月    18    日
                  刑事第一庭  審判長法  官  曾吉雄
                                    法  官  羅培毓
                                    法  官  許蓓雯
以上正本證明與原本無異。
如不服本判決應於收受本判決送達後十日內向本院提出上訴書狀，
其未敘述上訴理由者，並得於提起上訴後十日內向本院補提理由
書狀（均須按他造當事人之人數附繕本）「切勿逕送上級法院」
中    華    民    國    97    年    8     月    20    日
                                    書記官  蘇雅慧
附件：
一、時間：95年09月22日內埔小隊長丙○○案錄音光碟譯文
  ※光碟時間：00：07：39
  警：喂～勤務中心警員蔡勝利您好。
  被：喂～你好。
  警：喂～嘿～你好。
  被：你好。
  警：嘿。
  被：我是那個內埔分局... 那個... 那個你們小隊長有一個女
      警丙○○。
  警：內埔分局小隊長。
  被：丙○○。因為她涉嫌喔，因為她弟弟之前涉嫌詐欺騙我的
      會錢，啊因為他都沒有還我，啊所以前一陣子他說他跟我
      們，就是反正打電話進我們公司跟我們經理報告說，說他
      就是說如果我再打電話，他們家三個警察要持槍威脅我
      。
  警：是誰打電話去？是丙○○？
  被：是丙○○。因為我們經理剛剛有約談我，啊她因為因為之
      前她弟弟有涉嫌就是跟我標一個會欠我錢嘛，啊他不願意
      還啊，啊現在我跟他要，他們家因為他爸爸吃掉，因為他
      們是說他們用這個會錢是要幫他爸爸還債，啊他們之前他
      弟弟說如果如果我在跟他要錢的話，他們三個警察要持槍
      威脅我置我於死地啊。
  警：他們家有三個警察？
  被：對啊。陳立華跟她弟弟陳鵬元，還有那個陳建宏啊就是在
      新竹，他是我的前夫啊，因為他之前，我老公有跟我講說
      如果在跟他要這筆債，他們全家要。警：誰是你的前夫？
      陳建宏是你的前夫？被：陳建宏是我的前夫，因為他之前
      曾經有恐嚇我就是要讓我置我於死地呀。
  警：現在是你前夫的姊姊或妹妹丙○○威脅妳就對了？
  被：對對對對對，她剛剛才打電話進我們總經理室，我們總經
      理剛才不是有約談我，啊因為他爸爸就是在外面欠人家很
      多風流債啊，啊都沒有還啊，啊所以現在我好心好意標會
      幫他們還，然後他們不肯還就算了，還到處罵人，還到處
      告人，這樣子啊，因為他弟弟之前有涉嫌告我什麼我罵他
      。
  警：那妳可以去派出所告他啊！
  被：我知道，我現在意思就是說，你們可不可以一切透過督察
      室的功能就是能夠去跟他講，如果他再繼續這樣子，我就
      要到警政署去了。
  警：督察室啊？
  被：對啊，因為他這樣子威脅我，他說他們家三個警察要持槍
      威脅我，置我於死地啊，我當然很害怕啊，對不對。我們
      是一般善良的老百姓，那人家好心借錢幫他們還債，他們
      現在又這樣子反咬我，對嗎？我有憑有據呀，他們涉嫌詐
      欺你知道嗎？他們全家都一起耍詐啊，我有錄音存證啊。
  警：那妳現在人在什麼地方啊？
  被：我現在人在台北呀。
  警：妳在台北唷，那我們要怎麼幫妳那個？因為我們也是要找
      到你講的那個人。
  被：對啊，因為剛剛丙○○打電話進我們總經理室呀，她說如
      果我再打電話，她要置我於死地呀，她就再叫她弟弟持槍
      威脅我呀。
  警：丙○○是打電話跟妳總經理講還是跟妳講？
  被：跟我們總經理講啊。
  警：她說她要持槍威脅妳？
  被：對啊，他們她說她們家裡有三個警察要持槍威脅我呀，之
      前她弟弟也有這樣子跟我講呀。因為他知道我不會去告他
      ，那她弟弟之前我是看在夫妻一場的份上，他我才沒有去
      告他，他告我什麼偷他的警察畢業證書，偷他的內衣內褲
      啊，他神經病，他真的是精神上有異常啊，他們全家真的
      是她裝的一副很貴婦的樣子，其實家裡爛的要死啊，還說
      什麼那個佳冬的鄉長是他的親戚，丟臉丟到家了。
  警：這個是他們私人的事情啊，妳說丙○○打電話去給妳們總
      經理說妳再跟他們要錢，他要。
  被：對啊對啊，說我再騷擾她的話，她要私底下威脅我們家，
      因為我們家我娘家在公館而已呀。
  警：好好好，那妳們總經理叫什麼名字啊？
  被：那個現在已經改任了啊，以前是黃春茂呀，（警：那她是
      什麼時候打的，什麼時候打的？）她那個剛剛才好像是這
      幾天才打的還是怎樣，因為我們有約談我啦。
  警：她打給妳們總經理？她怎麼會知道妳們總經理是誰？
  被：我在鐵路局上班的啊，她怎麼會不知道。
  警：鐵路局！
  被：對啊。
  警：好好，那沒關係，妳貴姓大名啊？
  被：我姓簡，美麗的麗，珍珠的珠。因為之前她弟弟就有恐嚇
      我好幾次了啊，那如果說我再打電話給她的話，她要置我
      於死地呀。
  警：妳妳聯絡電話幾號？
  被：0000000000啊。還有她弟弟也誣告我啊，誣告罪是七年啊
      ，他自己還。
  警：她弟弟的部分妳可以去告她弟弟啊。那個這個我們沒有辦
      法，我們真的喔丙○○是我們這裡的員警，妳說她威脅妳
      ，這個部分我們。
  被：不是，她弟弟在我們鐵路局，她弟弟是鐵路警察，在這邊
      到處亂搞。
  警：那妳可以另外去告她弟弟喔。
  被：我已經告了，我要涉嫌刑事跟民事一起告他啊，現在就是
      他家裡口頭這樣子威脅我啊。
二、時間：96年04月09日下午5 時20分內埔小隊長丙○○案錄音
    帶譯文
  警：哈囉內埔分局值日官丁○○您好！
  被：喂，你好。
  警：是。
  被：我是剛才那位投訴的簡小姐。
  警：簡小姐。
  被：ㄏㄟ。
  警：簡小姐請問貴姓大名咧。
  被：喔我姓簡竹簡的簡，美麗的麗，珍珠的珠。
  警：庚○○喔。
  被：ㄏㄟ。因為那個丙○○跟她的弟弟涉嫌跟我借錢沒有還。
  警：ㄟ，借多少錢？
  被：41萬的會錢。還有他弟弟詐欺我部分的那個房貸的錢就是
     一 共100 萬。
  警：我們..我們的丙○○跟妳借錢？
  被：她跟她的弟弟共謀，還有她的妹妹。
  警：什麼時候的事？
  被：84年10月份的時候。
  警：84年？
  被：10月2日。
  警：84年那個時候丙○○結婚了沒有？
  被：我不曉得呢，那個就是在這個期間她爸爸就是假借他欠人
      家很多錢嘛，在外面欠很多錢，說如果沒有借她的話，
      她的爸爸要被告，就是要坐牢。
  警：誰出面跟妳借錢，誰出面跟妳借錢？
  被：她的弟弟，她的弟弟。
  警：那怎麼會牽扯到丙○○呢？
  被：那丙○○在這個期間，我調閱出來，她在84年期間買新車
      又委託她的妹妹在台北大安區幫她買很多衣服，而且每個
      月還就是說，因為我錢拿給她妹妹之後，她就說她的姊姊
      丙○○就是拿這些錢去買衣服。
  警：哦她妹妹跟妳講說把那個40萬的錢拿去買衣服、花掉了？
  被：對對對。
  警：當初妳借的時候有沒有借據？
  被：有，都有。
  警：是..是誰的名字？誰借？
  被：是..是那個陳建宏，就是她的弟弟。
  警：那..妳..誰跟妳接手拿那個錢？
  被：她的妹妹。
  警：哦..她的妹妹拿她弟弟的借據跟妳借錢？
  被：對對對，就是寫這個會錢就對了啊。
  警：對喔。
  被：她說要跟我借這個會，要先借走，結果她說她爸爸另外在
      外面欠了一堆爛賬，而且她還說如果沒有這筆錢急用的話
      ，她要被關怎麼樣啊。
  警：那妳跟丙○○是什麼關係？
  被：我們現在是沒有什麼任何的關係了喔。我們現在就是那個
      沒有任何的關係啦！
  警：那以前借錢的時候是什麼關係？
  被：也沒有..就是..也沒有關係，是因為她弟弟的關係。
  警：這樣喔，跟丙○○沒有直接的關係喔。
  被：對，啊丙○○因為她有涉案在裡面嘛，因為她委託她的妹
      妹嘛，就是說，她的妹妹就是把我這筆錢借走，之後丙○○有打電話來就是向她的妹妹說，她要每個月要買新的衣
      服、還有買車子這樣子。
  警：這樣喔。
  被：在台北，在台北這邊，啊還買紅色的那個.. 那個什麼..
      那個紅色的新鞋，就是涼鞋。
  警：但是，丙○○沒有當面跟妳講，只是她妹妹這樣子講妳就
      認定她喔？
  被：對，因為她.. 因 為這期間她就是謊稱嘛，謊稱就是說她
      爸爸在外面在這個期間欠人家很多債務啊。
  警：但是丙○○都沒有跟妳照過面啊！
  被：但是問題是她爸爸現在人死了，是他的子女要擔起這個責
      任吧，而且我還有錄音存證啊。
  警：跟誰的錄音？
  被：我不.. 我 不.. 我 不方便說，因為我現在人在法院，而
      且這個已經有在法院審理當中了，而且丙○○這個部分
      的話，她也是這個就是共犯之一，因為她就是主謀嘛。
  警：哈囉，小姐妳.. 妳 有點離譜了哦，妳從頭到尾都沒有跟
      丙○○照面，借據也不是丙○○。
  被：因為她的妹妹就是有。
  警：那是她講的，那是她講的啊。
  被：她..她講的，當然是她也有共犯之一啊。
  警：她..她隨便扯一個人，然後妳...
  被：怎麼可能嘛，我都在..我當時都是在那個在那個那個屋子
      裡面怎麼是亂講？而且是她叫我陪她去買衣服，怎麼會
      是假的？
  警：妳陪誰去買衣服？丙○○啊？
  被：丙○○的妹妹啊，丙○○要的啊。
  警：啊妳現在要我們怎麼做？
  被：就是..就是將她，就是說看她能不能夠還我這些錢啊，對
      不對！她爸爸死了，她還在那個.. 她 還在那個屏東分局
      嗆說她很有錢。
  警：那..那..請妳怎麼不找那個借據的人呢？借據是她的弟弟
      開給妳？
  被：因為那個法院已經，法官要調閱她們了啊！現在就是丙○○也是共犯之一啊，她也是那個啊。
  警：那妳應該交給法院去傳就好啦。
  被：那我現在就是要跟她要啊，我為什麼不能要，她爸爸死了
     ， 我怎麼不能跟她要？父債子還沒有聽過嗎？
  警：她不是子啊，她是嫁出去的人。
  被：她也是他嫁出去的女兒，她也是共犯之一啊。
  警：這樣喔。
  被：她是..她身為警務人員。
  警：那..那妳要我通知她還就對了？
  被：對啊。就是她要還，要不然我明天到內埔分局去告她啊。
  警：但是，就我所了解妳這個事情已拖了很久，而且很多同仁
      都接過妳的電話了，不是嗎？
  被：怎麼樣？我不能夠申訴嗎？還是我明天到侯友宜侯署長那
      邊去告？
  警：不是，妳好像很久以前我們很多同仁都接過妳的電話。
  被：他們不願意處理啊，我今天去屏東分局的時候，督察室怎
      麼告訴我的你知道嗎？
  警：他怎麼講？
  被：他說丙○○家裡很有錢，有錢的要命，到處欠人家錢，有
      錢。
  警：到處欠人家錢？
  被：對啊，你不知道嗎？她的姊姊在長庚醫院到處亂招會，你
      知道嗎？然後又騙取騙很多人的錢，你知道嗎？還有她
      的弟弟在鐵路這邊也騙人家很多的錢，會錢。
  警：這樣喔。
  被：你以為我不知道嗎？我不是..我不是沒憑沒據要去告。
  警：好，這樣子好不好，那我在叫她還錢。
  被：要叫她還錢哦。
  警：好。
  被：因為在屏東分局縣警察局的督察室，他們說她很有錢，她
      還在那邊招搖，現在的人就變成這樣，還是一個女警耶，
      不要臉的女警耶。
  警：好...好..好..好。那我幫你轉達，好不好啊？
  被：如果她不願意的話，我明天就到警政署，我會公布這個在
      網路上，將這個事情告訴侯友宜，公布這個在媒體上，她
      的惡行惡為。
  警：好..好..我幫你轉達喔。好..好。
  被：好，你就幫我轉達喔。
  警：OK，OK。好..好。
  被：好，謝謝你
  警：好，Byebye，好。
附錄本判決論罪科刑法條全文
中華民國刑法第169條第1項
意圖他人受刑事或懲戒處分，向該管公務員誣告者，處 7 年以下
有期徒刑。
中華民國刑法第310條第1項
意圖散布於眾，而指摘或傳述足以毀損他人名譽之事者，為誹謗
罪，處 1 年以下有期徒刑、拘役或 5 百元以下罰金。


司法院資訊處製作；財團法人民間司法改革基金會備份。
